▶ Java 工程师

成晓栊

Ⅲ 22岁

♥ 电话: 13249789872

▶ 工作经验: 3年

○ 广州

▲ 邮箱: c.jac@foxmail.com

● 大专

○ 广东清远

● 期望资薪:面议

教育背景

2014.9 - 2017.6

广州航海学院

通信技术

专业技能

熟悉 Java 基础;

掌握 JSP、Javascript、AJAX、jQuery;

掌握 BootStrap、Vue、Node.js 等前端框架;

掌握 Spring、Mybatis、SpringMVC、SpringBoot、SpringCloud 等主流框架;

熟悉 负载均衡、微服务和分布式应用开发;

熟悉 IDEA、Maven、SVN、Git、Tomcat 等开发工具;

掌握 Linux 操作系统, Linux 常用命令;

掌握 Elasticsearch, Redis, RabbitMQ, MySQL, Nginx;

了解 MongoDB、Oracle;

工作经历

2018.09 - 2020.10

广州丰图信息科技有限公司

Java 开发工程师

2017.06 - 2018.05

广州数分软件有限公司

Java 开发工程师/运维工程师

自我评价

本人热爱编程,喜欢研究新事物。具有良好的团队协作精神,有责任感,有较好抗压能力,独立性强。参与多个项目的开发,熟悉常见的业务逻辑,注重代码编写规范。对工作和学习善于总结。

项目经验

项目名称: 惠惠食品网 2020.02 - 2020.10

项目架构: Node.js + Nginx+ Tomcat + Nacos+ RabbitMQ + Redis + Mysql + MongoDB

+ Vue + Nuxt + axios + SpringBoot + SpringCloud + MyBatis + Elasticsearch

项目描述: 惠惠食品网是一个集各类农产品为一体的综合性销售平台。其主要分为"蔬菜系列"、"水果系列"、"农副特产"、"粮油系列"、"五谷杂粮"、"干货菌类"、"生鲜食材"、"水产"、"中草药材"、"茶叶"这十大板块,几乎囊括生活所需的所有农产品种类。项目整体使用了SpringCloud 微服务框架,使用 SpringBoot 做配置,整合 Mybatis。项目包含后台管理模块,会员管理模块,门户模块,服务模块,订单模块,购物车模块,搜索模块等。

责任描述: 1,登录模块开发,使用非对称加密验证用户密码

- 2, 门户模块开发, 优化门户数据展示, 使用 Redis 缓存减少数据库压力
- 3,搜索模块,使用 ElasticSearch 做搜索,增加搜索效率

4, 购物车模块,添加、修改、删除、展示购物车中的商品信息

项目名称: 鲜一点餐系统 2019-10 - 2020-01

项目架构: Bootstrap + Spring + SpringMVC + MyBatis + Tomcat

项目描述: 鲜一餐系统是门店内使用的点餐系统,用户可以通过下载 app 点餐,店员可以通过点餐 PAD 为顾客点餐。前端页面展示菜品,种类。后端管理员可对菜品进行上下架,或库存不足

调整.

责任描述: 后台商品管理模块开发,使用 Redis 缓存,编写后台管理的菜品及分类,上下架管理功能;

项目名称: 恒辉人事管理系统 2019-03 - 2019-09

项目架构:

Spring+SpringMVC+MyBatis+MySql+Nginx+Shiro+JavaScript+Ajax+jQuery

项目描述: 恒辉人事管理系统是为恒辉科技定制开发的一套人事管理系统,部署在恒辉的内网服务器中,系统功能模块包括销售管理,权限管理,员工管理,资薪管理,账单管理,开票管理等模块。

责任描述: 1, 登录系统认证开发, 使用 Shiro 作为安全框架进行登录认证

2, 员工管理模块开发,新增员工的信息录入,职工信息、角色、资源权限的增、删、改、 查和前台信息展现等。 **项目名称:** 英洲物业管理系统 2018-09 - 2019-01

项目架构: BootStrap + Spring + SpringMVC + MyBatis + Tomcat

项目描述: 英洲物业管理系统使用了前端 BootStrap 框架,采用了 SpringMVC, Spring, MyBatis

框架技术实现,是包含用户管理,房产管理,租赁管理,报表查询,销售管理,费项设置等

模块。英洲物业物业管理系统是房产公司内部使用的物业管理系统。

责任描述: 1, 用户管理模块,增加,修改,删除,启用,禁用用户信息

2,房产管理模块,租赁管理模块中的租户管理,租赁合同管理

项目名称:公司门户网站 2017.6 - 2018.05

项目架构: JSP + Html + jQuery +Servlet + MySQL + Tomcat

项目描述:公司门户网站的开发,需要有动态展示,并且能修改展示企业动态内容。

责任描述: SVN 服务器搭建,开发环境搭建、测试环境部署、编写环境部署文档、相关功能增删改查

操作、用户登录功能、生成验证码、编写项目功能文档